臺灣彰化地方法院刑事判決
111年度簡上字第134號
上  訴  人  臺灣彰化地方檢察署檢察官  
被      告  周易輝





上列上訴人因被告傷害案件，不服本院111年度簡字第1059號中
華民國111年6月23日第一審簡易判決（起訴書案號：111年度偵
字第2795號），提起上訴，本院管轄之第二審合議庭判決如下：
    主    文
上訴駁回。
    犯罪事實及理由
一、本案經本院審理結果，認原審判決認事用法及量刑均無不當
    ，應予維持，除增列「被告於本院審理時之自白」作為證據
    外，其餘引用原審判決記載之事實、證據及理由（如附件一
    ）。
二、檢察官上訴意旨略以：被告周易輝僅因細故對告訴人王健群
    不滿，竟徒手毆打告訴人頭部，除造成告訴人頭部受傷外，
    告訴人亦表示其遭毆打部位之前有動過手術，被告又正好毆
    打在此處，致告訴人至今仍感覺疼痛，且被告於本案發生後
    ，迄未與告訴人達成和解，彌補告訴人所受損害，實難認有
    悔意，原審僅量處拘役10日，實屬過輕，似有違罪刑相當原
    則等語。
三、關於刑之量定，係實體法上賦予法院得為自由裁量之事項，
    苟已斟酌刑法第57條各款所列情狀，而未逾越法定刑度，或
    濫用其權限，即不得任意指摘為違法（最高法院72年度台上
    字第6696號、75年度台上字第7033號判決意旨參照），且在
    同一犯罪事實與情節，如別無其他加重或減輕之原因，下級
    審法院量定之刑，亦無過重或失輕之不當情形，則上級審法
    院對下級審法院之職權行使，原則上應予尊重（最高法院85
    年台上字第2446號判決意旨參照）。經查，原審審理結果，
    認：被告犯行事證明確，審酌被告僅因細故而對告訴人心生
    不滿，竟基於傷害之故意，出手毆打告訴人頭部，使告訴人
    受有頭部外傷併頭皮挫傷之傷害，所為實不足取；考量被告
    於犯罪後坦承犯行之態度，兼衡其犯罪之動機、目的、手段
    及告訴人所受傷勢程度、雙方未能達成調解，暨被告為專科
    畢業之智識程度、從事電器工作、須扶養其父母之生活狀況
    等一切情狀，而依刑法第277條第1項、第41條第1項前段，
    量處拘役10日，並諭知易科罰金之折算標準。檢察官前揭上
    訴意旨，均已經原審量刑時予以審酌，經核其認事用法均無
    違法失當之處，是本案上訴為無理由，應予駁回。
四、依刑事訴訟法第455條之1第1項、第3項、第368條、第373條
    ，判決如主文。
本案經檢察官洪英丰提起公訴，檢察官林子翔提起上訴，檢察官
何昇昀到庭執行職務。
中　　華　　民　　國　　111 　年　　11　　月　　8 　　日
                  刑事第七庭  審判長法  官  梁義順
                                    法  官  陳彥志
                                    法  官  徐啓惟
以上正本證明與原本無異。
本件不得上訴。
中　　華　　民　　國　　111 　年　　11　　月　　8 　　日
                                     書記官  林佑儒  
                    
附錄論罪科刑法條：
刑法第277條第1項
傷害人之身體或健康者，處5年以下有期徒刑、拘役或50萬元以
下罰金。
犯前項之罪，因而致人於死者，處無期徒刑或7年以上有期徒刑
；致重傷者，處3年以上10年以下有期徒刑。


附件一：
臺灣彰化地方法院刑事簡易判決
111年度簡字第1059號
聲　請　人　臺灣彰化地方檢察署檢察官  
被　　　告　周易輝　男　(民國00年0月00日生)
　　　　　　　　　　身分證統一編號：Z000000000號
　　　　　　　　　　住彰化縣○○市○○路0段000號5樓
　　　　　　　　　　居同上號3樓
上列被告因傷害案件，經檢察官提起公訴（111年度偵字第2795
號），被告於本院準備程序中自白犯罪，本院合議庭認宜以簡易
判決處刑，裁定由受命法官獨任逕以簡易判決處刑如下：
    主          文
周易輝犯傷害罪，處拘役拾日，如易科罰金，均以新臺幣壹仟元
折算壹日。
    犯罪事實及理由
一、本案犯罪事實、證據及應適用法條，除證據部分補充：「被
    告周易輝於本院準備程序中之自白」外，其餘均引用如附件
    檢察官起訴書之記載。
二、爰審酌被告僅因細故而對告訴人王健群心生不滿，竟基於傷
    害之故意，出手毆打告訴人頭部，使告訴人受有頭部外傷併
    頭皮挫傷之傷害，所為實不足取；考量被告於犯罪後坦承犯
    行之態度，兼衡其犯罪之動機、目的、手段及告訴人所受傷
    勢程度、雙方未能達成調解，暨被告為專科畢業之智識程度
    、從事電器工作、須扶養其父母之生活狀況等一切情狀（見
    本院卷第44頁），量處如主文所示之刑，並諭知易科罰金之
    折算標準。
三、依刑事訴訟法第449條第2項、第3項、第454條第2項，逕以
    簡易判決處刑如主文。
四、如不服本判決，得於判決書送達之翌日起20日內，以書狀敘
    述理由，向本院提出上訴（須附繕本）。
五、本案經檢察官洪英丰偵查起訴，經檢察官林子翔到庭執行職
    務。
中　　華　　民　　國　　111 　年　　6　　月　　23 　　日
                  刑事第七庭    法  官  李  昕
以上正本證明與原本無異。
如不服本件判決，應自收受送達之日起20日內，表明上訴理由，
向本院提起上訴狀(須附繕本)。
告訴人或被害人對於判決如有不服具備理由請求檢察官上訴者，
其上訴期間之計算係以檢察官收受判決正本之日期為準。　
中　　華　　民　　國　　111 　年　　6 　　月　　23　　日
                                書記官　李政優
附錄本案論罪科刑法條：
中華民國刑法第277條
傷害人之身體或健康者，處5年以下有期徒刑、拘役或50萬元以
下罰金。
犯前項之罪，因而致人於死者，處無期徒刑或7年以上有期徒刑
；致重傷者，處3年以上10年以下有期徒刑。
附件：
臺灣彰化地方檢察署檢察官起訴書
                                     111年度偵字第2795號
　　被　　　告　周易輝　男　（民國00年0月00日生）
　　　　　　　　　　　　住彰化縣○○市○○里0鄰○○路0段
　　　　　　　　　　　　　000號3樓
　　　　　　　　　　　　國民身分證統一編號：Z000000000號
上列被告因傷害案件，已經偵查終結，認應該提起公訴，茲將犯
罪事實及證據並所犯法條分敘如下：
　　　　　　犯罪事實
一、周易輝與王健群均為址設彰化縣彰化市中正路一段000巷「
    羅浮名廈」社區大樓住戶。緣「羅浮名廈」社區於民國110
    年9月10日召開住戶會議，由該社區主委吳麗華主持，由李
    英滿在報到處受理出席住戶報到，社區雇用之保全員張原彰
    及同為住戶之周易輝胞妹周玲鳳亦在會議現場，周易輝於是
    日19時22分許至報到處領取資料時，王建群上前關心，詎周
    易輝認王健群妨害其參與住戶會議及出言侮辱（王健群妨害
    合法集會及公然侮辱部分另為不起訴處分），竟基於傷害犯
    意徒手毆打王健群頭部一下，使王健群受有頭部外傷併頭皮
    挫傷之傷害（王健群被訴傷害部分另為不起訴處分）。
二、案經王健群訴由彰化縣警察局彰化分局報告偵辦。
　　　　　　證據並所犯法條
一、證據清單：
編號 證據名稱 待證事實 1 被告周易輝於警詢、偵訊時之供述 有以右手巴掌打告訴人王健群右臉頰一下等事實。 2 告訴人王健群於警詢、偵訊時之供述 遭被告周易輝毆打頭部之事實。 3 證人張原彰於警詢、偵訊時之證述 告訴人王健群遭被告周易輝以拳頭毆打頭部一下之事實。 4 證人周玲鳳於偵訊時之證述 記憶中有看到我哥哥（即被告周易輝）有出拳，但沒有注意到細節等事實。 5 案發現場監視器錄影光碟乙片、監視器翻拍照片8張及勘驗筆錄 於畫面時間19：23：26時，被告周易輝以右手往告訴人王健群頭部揮下去等事實。 6 彰化基督教醫療財團法人彰化基督教醫院診斷書乙紙 告訴人王健群受有頭部外傷併頭皮挫傷之事實。 
二、核被告周易輝所為，係犯刑法第277條第1項傷害罪嫌。
三、依刑事訴訟法第251條第1項提起公訴。
　此　致
臺灣彰化地方法院
中　　華　　民　　國　 111　　年　　3 　　月　　8 　　日
　　　　　　          　　　　檢  察  官　洪英丰
本件正本證明與原本無異　
中　　華　　民　　國　 111　　年　　3 　　月　　15 　 日
                              書  記  官  陳演霈